臺灣高等法院臺中分院刑事判決　　　　　　　　　九十一年度上易字第九四九號
　　上　訴　人
　　即　被　告　丙○○
　　選任辯護人　陳鴻謀
　　自　訴　人　甲○○○工程有限公司
　　代　表　人　乙○○
右列上訴人因業務侵占案件，不服台灣台中地方法院中華民國九十一年四月二十三日
第一審判決（民國九十年度自字第一九九號），提起上訴，本院判決如左：
    主      文
上訴駁回。
丙○○緩刑伍年。
    事實及理由
一、本案經本院審理結果，認第一審判決認事用法及量刑均無不當，應予維持，並引
    用第一審判決書記載之事實、證據及理由（如附件）。
二、上訴人即被告丙○○（以下簡稱被告）於本院未提出其他有利之證據，僅指摘原
    判決量刑過重，惟查原判決量刑並無不當，已如前述，被告仍執此上訴，其上訴
    為無理由，應予駁回。末查被告未曾受有期徒刑以上刑之宣告，有本院被告全國
    前案紀錄表可稽，本件其業務上侵占之金額與自訴人會算後為新台幣（下同）三
    百五十萬元，於案發後已先行償還自訴人五十萬元，嗣於民國（下同）九十一年
    四月十九日與自訴人達成和解，再行給付三十萬元，餘款則約定分期償還，和解
    後另於九十一年四月三十日清償四十萬元，此據被告供明，並有卷附和解書影本
    可稽，顯見其有清償債務之誠意；又被告現在已覓得正當職業，家中有就學子女
    二人尚待撫育教養，有卷附在職證明書、戶口名簿、學生證等影本可據；且其經
    此次偵查、審程序及刑之宣告，當知所警惕，而無再犯之虞，本院因認其所受之
    宣告刑以暫不執行為適當，爰併宣告緩刑五年，以啟自新。
三、自訴人經合法傳喚，無正當理由不到庭，本院認本件被告所犯係非告訴乃論之罪
    之案件，爰不待其陳述逕行判決。
據上論斷，應依刑事訴訟法第三百六十四條、第三百三十一條第一項後段、第三百六
十八條、第三百七十三條，判決如主文。
中      華      民      國      九十一  年      八      月      十四    日
                                臺灣高等法院臺中分院刑事第七庭
                                      審判長法　官　林  榮  龍
                                            法　官　黃　日　隆
                                            法　官　江　錫　麟
右正本證明與原本無異。
不得上訴。
                                            書記官　陳  振　海
中      華      民      國      九十一  年      八      月      十五    日
                                                                        Ａ
附件：
台灣台中地方法院刑事判決                            九十年度自字第一九九號
    自  訴  人  甲○○○工程有限公司
                        設台中縣豐原市○○里○○路○段一七六號
    代  表  人  乙○○  住台中縣豐原市○○里○○路○段一七六號
    代  理  人  王文聖  律師
    被      告  丙○○  女三十八歲（民國○○○年○月○日生）
                        身分證統一編號：Ｌ二二一一三五八號
                        住台中縣豐原市○○○路一巷九號
    選任辯護人  陳鴻謀  律師
右列被告因業務侵占案件，經自訴人提起自訴，本院判決如左：
    主  文
丙○○連續意圖為自己不法之所有，而侵占對於業務上所持有之物，處有期徒刑拾月
。
    事  實
一、丙○○前於民國（下同）八十二年三月二十七日起任職於甲○○○工程有限公司
    ，擔任會計一職，負責有關廠商請款及收款等職務，詎丙○○竟基於概括之犯意
    ，自八十六年四月間起至八十九年五月間止，連續利用職務之便，以「甲○○○
    工程有限公司於當月份屆期應支付於廠商之票款，由廠商持該支票登記簿向甲○○○工程有限公司請款，甲○○○工程有限公司即根據該支票登記簿所登記載已
    屆期應支付廠商之款項，開具銀行取款憑條，而由丙○○領款後本應將該等已屆
    期應支付廠商之款項轉存入甲○○○工程有限公司設於臺灣銀行豐原分行第四六
    三○之九甲存帳戶內，供廠商提示支票領款，惟丙○○並未將前述金額全數存入
    ，而將其中部分款項侵占入己；導致廠商無法順利請款，丙○○乃向請款廠商謊
    稱甲○○○工程有限公司週轉困難暫無法支付款項，請廠商暫緩催討，其後，復
    再向廠商討價還價，藉以彌補其所侵占款項差額等等」之方式陸續侵占甲○○○
    工程有限公司款項達新台幣（下同）佰伍拾萬元（其後於案發前之九十年間已
    償還伍拾萬元，再於本案辯論終結後之九十一年四月十九日與甲○○○工程有限
    公司達成民事和解，並已再給付現金拾萬元，餘款貳佰柒拾萬元則分期償還）
    ，迄於八十九年五月初甲○○○工程有限公司察覺多筆承攬豐原市公所之工程款
    項並未入帳，進行查帳，始查悉丙○○前開連續侵占款項情形，丙○○見事跡敗
    露，竟旋於八十九年五月三十一日未經交接即擅自離職，迭經催索均恝置不理，
    迫不獲己，始提自訴。
二、案經甲○○○工程有限公司自訴到院。
    理  由
一、訊據被告丙○○對於右揭事實坦承不諱，核與自訴代表人乙○○所指訴之情節相
    符，並經二造會算同意前開侵占金額在卷，復有侵占之明細表一份、自訴人發給
    被告之存證信函影本二份、取款憑條、臺灣銀行送金簿、支票存款戶交易明細單
    及被告丙○○簽發用以償還所侵占款項而未兌現之支票影本五份等在卷足資佐證
    ，事證至臻明確，被告丙○○犯行洵堪認定。
二、核被告丙○○所為，係犯刑法第三百三十六條第二項之罪。被告丙○○所為前開
    數行為，時間緊接，犯罪構成要件又復相同，顯係基於概括之犯意為之，為連續
    犯，爰依刑法第五十六條之規定以一罪論，並加重其刑。爰審酌被告丙○○犯罪
    之動機、目的、手段、品行、所生危害及犯罪後坦認罪愆，頗具悔意，惟犯罪後
    迄今僅償還部分侵占款項捌拾萬元，其餘侵占款項則約定分期償還自訴人等一切
    情狀，量處如主文所示之刑，以資懲儆。
據上論斷，應依刑事訴訟法第三百四十三條、第二百九十九條第一項前段、刑法第五
十六條、第三百三十六條第二項、罰金罰鍰提高標準條例第一條前段，判決如主文。
中      華      民      國    九十一    年      四      月    二十三    日
                                        臺灣臺中地方法院刑事第四庭
                                            法  官      洪  俊  誠
右正本證明與原本無異。
如不服本判決，應於判決送達後十日內向本院提出上訴狀，上訴於臺灣高等法院臺中
分院(須附繕本)。
                                            書記官      胡  美  娟
中      華      民      國    九十一    年      四      月    二十三    日
附錄論罪科刑實體法條文：
刑法第三百三十五條：
意圖為自己或第三人不法之所有，而侵占自己持有他人之物者，處五年以下有期徒刑
、拘役或科或併科一千元以下罰金。
(罰金部份業經提高十倍為一萬元)
前項之未遂犯罰之。
刑法第三百三十六條：
對於公務上或因公益所持有之物，犯前條第一項之罪者，處一年以上七年以下有期徒
刑，得併科五千元以下罰金。
(罰金部份業經提高十倍為五萬元)
對於業務上所持有之物，犯前條第一項之罪者，處六月以上五年以下有期徒刑，得併
科三千元以下罰金。
(罰金部份業經提高十倍為三萬元)
前二項之未遂犯罰之。
                                                                        Ａ
